# RUBEN DARIO GORIA

Argentino 37 años

+54 9 11 6100 3896

rubendariogoria@gmail.com



http://rgoria.github.io



https://ar.linkedin.com/in/rgoria



Certified Scrum Developer



#### **EXTRACTO**

Ingeniero y líder con más de 17 años de experiencia laboral en sistemas de información. Perfil enfocado en dirección estratégica. Idioma inglés (intermedio) e italiano (básico). Dispongo de experiencia laboral en los ámbitos bancario, tecnología y salud.

## **EXPERIENCIA**

#### IT Project Lead - Fraud Prevention, MercadoLibre

Buenos Aires - Diciembre 2019 - Al Presente

Líder del equipo responsable de la gestión de riesgo y prevención de fraude en todos los productos que sirven para que los vendedores procesen pagos en el mundo digital.

El equipo construye productos basados en machine learning para prevenir fraudes. Responsables de realizar el seguimiento de métricas de negocio, detectar desvíos y mitigación de ataques a corto, mediano y largo plazo.

Guía en el desarrollo profesional de miembros del equipo, seteo y seguimiento de objetivos, fortalecimiento de engagement apalancándonos en pilares culturales.

# CTO, Globons Experiencias Digitales

Buenos Aires - Agosto 2017 - Diciembre 2019

Dirección de tecnología. Liderazgo y gestión de equipos de trabajo. Gerencia de cuentas en múltiples clientes. Generación de alianzas con otras empresas del rubro. Generación de pliegos de licitación y presentación en nuevos clientes. Impulso tecnológico de servicios Cloud. Impulso y creación de ambientes de integración continua para los equipos de desarrollo. Investigación y capacitaciones de nuevas tecnologías para ampliar los negocios y operaciones de la empresa (Blockchain, Cloud, IoT, Bots, etc.)
Principales responsabilidades:

- Responsable de los servicios de Integración Cliente PSA (Red Hat JBoss® EAP)
- Responsable de proyecto de actualizac tecnológica EDESA (Red Hat JBoss® EAP)
- Responsable del proyecto de nuevos canales Provincia ART (Web + Rest + Apps híbridas Xamarin)
- Líder de desarrollo de producto Clonify.online
- Líder de proyecto en desarrollo de producto Factura Electrónica
- Creación de ambientes de integración contínua Jenkins y SonarQube sobre Docker en AWS
- Consultoría técnica en proyectos de integración Banco de Galicia
- Responsable de Pruebas de concepto de Tecnologías Red Hat® (OpenShift 2 y 3, Infinispan, OptaPlanner)
- Responsable de Pruebas de concepto de Tecnologías Open Source (EHCache, Spring Batch, Spring Framework, Jackson, Ui4j, GTFS Real Time, OpenVAS, JMeter, Gradle, Ember.js, etc.)
- Responsable de Pruebas de concepto de Tecnologías Blockchain / Smart Contracts (Solidity, Truffle, Remix, Web3JS, OpenZeppelin)
- Referente técnico y capacitador en nuevas tecnologías de equipos de desarrollo

# Líder de Servicios de Desarrollo y Arquitectura, CDT Soluciones Tecnológicas Buenos Aires - Agosto 2015 - Julio 2017

Liderazgo y gestión de equipos de desarrollo que brinda servicios al cliente OSDE Binario, cubriendo los frentes de arquitectura e integración, servicios y prestadores y soporte a producción de aplicaciones de la gerencia comercial.

Proyectos:

- ESB Red Hat JBoss® Fuse y Red Hat JBoss® Fuse Service Works
- BRMS Red Hat JBoss® BRMS
- Mensajería (Envío de Mails y SMS) Red Hat JBoss® EAP
- Seguimientos de Gastos Médicos (SGM) Red Hat JBoss® EAP
- Concentrador de datos (CRM + ERP) Red Hat JBoss® Data Grid
- + 50 aplicaciones de la dirección Comercial y de Atención al socio.

#### Profesor, Universidad Nacional de La Matanza

La Matanza - Marzo 2011 - Diciembre 2013 / Marzo 2018 - Diciembre 2019

Dictado de Clases en las materias Programación Básica 1 (Algoritmos y lenguaje ANSI C) y Programación Web 1 / Mobile 1 (HTML5, CSS3, JS y JQuery) de la Tecnicatura en Desarrollo Web.

# Analista Líder, CDT Soluciones Tecnológicas - OSDE Binario

Buenos Aires - Octubre 2010 - Agosto 2015

Análisis funcional y diseño de aplicaciones centralizadas en atención a socios. Liderazgo Funcional, Especificación de Requerimientos Funcionales y Técnicos a equipos de desarrollo. Aplicación de metodologías ágiles (Scrum/XP) y metodologías tradicionales (RUP) Proyectos:

- Cobranzas por Cuenta y Orden
- OSDE Turismo Médico
- Sistema integral para gestión de asuntos jurídicos
- Proceso de Comunicación Inter-gerencial
- Proceso de Afiliaciones
- Plataforma de trámites en línea
- Estandarización de la Información

## Líder Técnico, Technisys

Buenos Aires - Junio 2008 - Octubre 2010

Liderazgo técnico de equipos de desarrollo de software, investigación de nuevas tecnologías, integración y adaptación de las mismas para que formen parte del marco de trabajo. Proyectos:

 BROU – Banco República Oriental del Uruguay / I+D / Novedades Batch / BackEnd Core / BackOffice / Home Banking / Business Banking

Tecnologías: JAVA, UML, Struts, Spring, DWR, JSP, XML, JavaScript, Oracle, PostgreSQL, Sybase, Linux, etc

## **Analista Programador Java, Technisys**

Buenos Aires - Septiembre 2005 - Junio 2008

Análisis y desarrollo de diferentes herramientas web para el mercado financiero. Proyectos:

- Banco Comafi / Riesgos Mayoristas / Seguros Backend / Altas Integradas / Delivery Multiproducto
- Banco Itaú / Oficina Virtual / CMS Content Management System
- Banco de Costa Rica / Oficina Virtual
- Bancoval RBC Dexia Investor Services España / Core Bancario

Tecnologías: JAVA, UML, Struts, Spring WebFlow, JSP, XML, JavaScript, Oracle, PostgreSQL, Sybase, Linux, etc.

## Analista de Testing & QA, Banco Santander Río

Buenos Aires - Octubre 2004 - Abril 2005

Análisis, Testing y Tareas para el aseguramiento de la calidad de aplicaciones internas y externas. Proyectos:

- CRM
- Herramienta para puntos de distribución de tarjetas de crédito.
- Herramienta utilizada en la línea de cajas

#### **EDUCACIÓN**

UADE - CIO - Mg en Dirección Estratégica de la Información / Postgrado en Estrategias y Negocios en TI / SI - 2015 - 2016

Maestrando

## UAI - Ingeniería en Sistemas Informáticos - 2010 - 2014

Graduado

#### Ashridge Executive Education, Hult International Business School - 2020

Creating a Performance Culture - Developing Resilience - Managing Virtual Teams - Being productive when working from home

## **IDIOMAS**

Español (Nativo), Inglés (Intermedio), Italiano (Básico)

#### **APTITUDES**

Planificación estratégica, Estrategia TI, Liderazgo y Análisis Técnico, Análisis de Negocio, Análisis de Sistemas, Metodologías Ágiles, JBoss AS, JBoss EAP, OpenShift, Docker, Tomcat, JS, Java, UML, XML, Spring, Struts, Análisis Funcional, JSP, AJAX, Análisis de Requerimientos, Desarrollo Web, jQuery, SQL, OOP, JUnit, RUP, HTML, ANSI C, CSS, Quartz, Spring Webflow, Maven, Ubuntu, DWR, macOS, Version Tools, Accesibilidad, XSLT, Docencia.